# 会计准则解释 1313 号

提问人：3276 时间：2020-08-14 19:33:08
会计准则解释 13 号，对关联方的定义进行规范，明确集团及集团所属联营企业与合营企业均构成关联方，对比较数据不进行调整，请问：在附注中关联方交易及往来披露时是否需要联营、合营企业上年同期数？不披露上年同期数，是否视同不对比较数据进行调整

回答人：chenyiwei
基于可比性考虑，建议披露与这些新认定的关联方之间交易和往来余额的比较数据。这与不要求追溯调整并不矛盾。不切实可行的除外。